臺灣高等法院刑事判決
111年度上訴字第1987號
上  訴  人  
即  被  告  王昭文




指定辯護人  詹素芬律師(義務辯護)
上列上訴人因毒品危害防制條例案件，不服臺灣新北地方法院11
0年度訴字第758號，中華民國111年3月15日第一審判決（起訴案
號：臺灣新北地方檢察署110年度偵字第11883號，移送併辦案號
：110年度偵字第22702號），針對量刑提起上訴，本院判決如下
：
    主  文
上訴駁回。
    事實及理由
壹、審理範圍
    新修正刑事訴訟法第348條規定於民國110年6月18日生效，
    本件於111年6月2日繫屬本院，依刑事訴訟法施行法第7條之
    13前段規定，應適用修正後刑事訴訟法第348條規定釐定上
    訴範圍。上訴人即被告王昭文言明對於原判決之罪及沒收部
    分均不提起上訴，僅對量刑提起上訴（見本院卷第172頁、
    第202頁），故本件上訴範圍僅限於刑之部分，合先敘明。
貳、科刑所依據之犯罪事實與罪名：
一、原審認定之犯罪事實：
　　「王昭文明知海洛因、甲基安非他命係毒品危害防制條例第
    2條第2項第1、2款所定之第一、二級毒品，非經許可，不得
    持有或販賣，竟意圖營利，分別基於販賣第一、二級毒品之
    犯意，持其所有之三星廠牌行動電話1支（含SIM卡，其中附
    表一編號1至5所示犯行，係搭配門號0000000000號；附表一
    編號6所示犯行則係搭配門號0000000000號）作為與購毒者
    聯繫之工具，於附表一編號1至3所示時間、地點，販賣第二
    級毒品甲基安非他命予黃鈺嵐、王雲平；於附表一編號4至6
    所示時間、地點，販賣第一級毒品海洛因予王雲平、何弘明
    ，並均收訖價金（各次販賣對象、時間、地點、毒品種類及
    數量，金額，均詳如附表一編號1至6所示）。嗣經警獲報後
    向法院聲請進行通訊監察，後於民國110年3月23日中午12時
    22分許，持法院之搜索票在王昭文位於新北市○○區○○街000
    巷00號住處執行搜索，扣得如附表二所示之物」。
二、原審認定之罪名與罪數：　　
  ㈠核被告就附表一編號1至3所為，均係犯毒品危害防制條例第4
    條第2項之販賣第二級毒品罪；就附表一編號4至6所為，均
    係犯毒品危害防制條例第4條第1項之販賣第一級毒品罪。
　㈡被告各次為販賣而持有第一、二級毒品之低度行為，均應為
    販賣之高度行為所吸收，不另論罪。被告所犯如附表一編號
    1至6所示販賣第一、二級毒品罪之6罪間，犯意各別，行為
    互殊，應予分論併罰。　　　　
參、駁回上訴之理由：
一、被告上訴意旨略以：本件被告所為係吸毒者友儕間為求互通
    有無，對象僅3人，次數共6次，並非向不特定人散布，無施
    以顯不相當重刑之必要，且原審以被告前有施用毒品前科，
    就本件販賣毒品部分以累犯加重其刑，實有罪刑不相當情形
    ，縱認本件有累犯加重其刑之適用，應考量被告先前僅有施
    用毒品案件，造成危害程度不高，僅須酌予加重，即足以評
    價被告不法行為，請求從輕量刑，給予被告自新機會等語。
二、本案量刑並無不當：
　㈠原審就被告量刑部分，適用毒品危害防制條例第17條第2項及
    刑法第59條之規定減輕其刑，並審酌被告明知海洛因、甲基
    安非他命危害社會治安與國人身心健康至鉅，為國法所嚴禁
    ，猶為本案販賣第一、二級毒品犯行，肇生他人施用毒品之
    惡源，非法助長毒品流通，戕害國民健康，所為誠屬不該，
    然衡酌被告前無任何販賣毒品之前科，此有本院被告前案紀
    錄表在卷可佐，犯後坦承犯行，犯後態度尚稱良好、犯罪之
    動機、目的、販賣毒品之數量、金額、對象3人、次數共6次
    ，兼衡其自陳國中肄業之智識程度、家庭經濟狀況勉持（見
    原審卷第269頁）等一切情狀，各量處如附表一編號1至6「
    原審諭知主文」欄所示之刑，復考量被告如附表一編號1至6
    所示犯行，犯罪時間自109年10月5日至110年3月20日，犯罪
    手法相同，侵害同種法益等情，就被告所犯6罪酌定應執行
    有期徒刑11年10月。
  ㈡量刑因素均已充分考量
　　原審量刑以行為人之責任為基礎，審酌刑法第57條各款所列
    情狀而為刑之量定，其所為量刑並未逾越法定刑度，亦無違
    背公平正義之精神，客觀上不生量刑過重過輕之裁量權濫用
    ，且原審既已詳細記載量刑審酌上揭各項被告販賣毒品之對
    象人數與次數，及其犯後態度、教育程度、家庭生活狀況、
    犯罪之動機、目的、手段等一切情狀，予以綜合考量後在法
    定刑內予以量刑，並考量犯罪手法相同，侵害同種法益而定
    應執行之刑，尚無違比例原則及罪刑相當原則，難認有何不
    當。又本件檢察官雖未具體指出累犯應加重其刑之證明方法
    ，然關於原審認定被告構成累犯之事實並無違誤，基於累犯
    資料本來即可在刑法第57條第5款「犯罪行為人品性」中予
    以評價，經本院審酌該前案紀錄，對被告所應負擔之罪責予
    以充分評價後，認原審所量處之刑無犄重或違反公平原則之
    情，應屬無害於量刑結果之瑕疵。
三、綜上所述，被告上訴意旨所辯，為無理由，應予駁回。　　
據上論斷，應依刑事訴訟法第368條，判決如主文。
本案經檢察官簡群庭提起公訴及移送併辦，經檢察官黃和村到庭
執行職務。
中　　華　　民　　國　　111 　年　　10　　月　　13　　日
                  刑事第十二庭  審判長法　官  陳如玲
                                      法　官  廖建瑜 
                                      法　官  魏俊明
以上正本證明與原本無異。
如不服本判決，應於判決送達後20日內敘明上訴理由，向本院提
出上訴狀 (應附繕本) 。其未敘述上訴理由者，應於上訴期間屆
滿後20日內向本院補提理由書「切勿逕送上級法院」。
                                      書記官  賴尚君
中　　華　　民　　國　　111 　年　　10　　月　　13　　日
附錄：本案論罪科刑法條全文
毒品危害防制條例第4條
製造、運輸、販賣第一級毒品者，處死刑或無期徒刑；處無期徒
刑者，得併科新臺幣 3 千萬元以下罰金。
製造、運輸、販賣第二級毒品者，處無期徒刑或 10 年以上有期
徒刑，得併科新臺幣 1 千 5 百萬元以下罰金。

附表一

編號 對象 時間  地點 行為（新臺幣） 原審諭知主文 1 黃鈺嵐（0000000000） 109年10月5日晚上7時12分許 王昭文位於新北市○○區○○街000巷00號住處 王昭文持用搭配門號0000000000號之三星廠牌行動電話，與黃鈺嵐達成買賣第二級毒品甲基安非他命之合意，其後於左列時間、地點，以1,000元之價格，販賣甲基安非他命1包（0.3公克）予黃鈺嵐，得款1,000元。 王昭文販賣第二級毒品，累犯，處有期徒刑貳年捌月。扣案如附表二編號2所示之物沒收；未扣案之三星廠牌行動電話壹支（含門號○○○○○○○○○○號之SIM卡壹張）沒收，於全部或一部不能沒收不宜執行沒收時，追徵其價額；未扣案之犯罪所得新臺幣壹仟元沒收，於全部或一部不能沒收或不宜執行沒收時，追徵其價額。 2 王雲平(0000000000） 109年10月7日晚上6時29分許 王昭文位於新北市○○區○○街000巷00號住處 王昭文持用搭配門號0000000000號之三星廠牌行動電話，與王雲平達成買賣第二級毒品甲基安非他命之合意，其後於左列時間、地點，以1,000元之價格，販賣甲基安非他命1包（0.3公克）予王雲平，得款1,000元。 王昭文販賣第二級毒品，累犯，處有期徒刑貳年捌月。扣案如附表二編號2所示之物沒收；未扣案之三星廠牌行動電話壹支（含門號○○○○○○○○○○號之SIM卡壹張）沒收，於全部或一部不能沒收不宜執行沒收時，追徵其價額；未扣案之犯罪所得新臺幣壹仟元沒收，於全部或一部不能沒收或不宜執行沒收時，追徵其價額。 3 黃鈺嵐 109年10月7日晚上7時56分許 王昭文位於新北市○○區○○街000巷00號住處警衛室前 王昭文持用搭配門號0000000000號之三星廠牌行動電話，與黃鈺嵐達成買賣第二級毒品甲基安非他命之合意，其後於左列時間、地點，以1,500元之價格，販賣甲基安非他命1包（1公克）予黃鈺嵐，得款1,500元。 王昭文販賣第二級毒品，累犯，處有期徒刑貳年玖月。扣案如附表二編號1所示之物沒收銷燬；扣案如附表二編號2所示之物沒收；未扣案之三星廠牌行動電話壹支（含門號○○○○○○○○○○號之SIM卡壹張）沒收，於全部或一部不能沒收不宜執行沒收時，追徵其價額；未扣案之犯罪所得新臺幣壹仟伍佰元沒收，於全部或一部不能沒收或不宜執行沒收時，追徵其價額。 4 王雲平 109年10月10日晚上9時12分許 王昭文位於新北市○○區○○街000巷00號住處 王昭文持用搭配門號0000000000號之三星廠牌行動電話，與王雲平達成買賣第一級毒品海洛因之合意，其後於左列時間、地點，以1,000元之價格，販賣海洛因1包（0.2公克）予王雲平，得款1,000元。 王昭文販賣第一級毒品，累犯，處有期徒刑柒年捌月。扣案如附表二編號2所示之物沒收；未扣案之三星廠牌行動電話壹支（含門號○○○○○○○○○○號之SIM卡壹張）沒收，於全部或一部不能沒收不宜執行沒收時，追徵其價額；未扣案之犯罪所得新臺幣壹仟元沒收，於全部或一部不能沒收或不宜執行沒收時，追徵其價額。 5 何弘明 （0000000000） 109年11月21日上午10時51分許 何弘明位於新北市○○區○○路00巷00○0號4樓住處 王昭文持用搭配門號0000000000號之三星廠牌行動電話，與何弘明達成買賣第一級毒品海洛因之合意，其後於左列時間、地點，以3,000元之價格，販賣海洛因1包（0.5公克）予何弘明，得款3,000元。 王昭文販賣第一級毒品，累犯，處有期徒刑柒年拾月。扣案如附表二編號2所示之物沒收；未扣案之三星廠牌行動電話壹支（含門號○○○○○○○○○○號之SIM卡壹張）沒收，於全部或一部不能沒收不宜執行沒收時，追徵其價額；未扣案之犯罪所得新臺幣參仟元沒收，於全部或一部不能沒收或不宜執行沒收時，追徵其價額。 6 同上 110年3月20日晚上10時許 同上 王昭文持用搭配門號0000000000號之三星廠牌行動電話，與何弘明達成買賣第一級毒品海洛因之合意，其後於左列時間、地點，以1,000元之價格，販賣海洛因1包（0.2公克）予何弘明，得款1,000元。 王昭文販賣第一級毒品，累犯，處有期徒刑柒年捌月。扣案如附表二編號1所示之物沒收銷燬；扣案如附表二編號2所示之物沒收；未扣案之三星廠牌行動電話壹支（含門號○○○○○○○○○○號之SIM卡壹張）沒收，於全部或一部不能沒收不宜執行沒收時，追徵其價額；未扣案之犯罪所得新臺幣壹仟元沒收，於全部或一部不能沒收或不宜執行沒收時，追徵其價額。 

附表二
編號 扣案物名稱及數量 鑑定結果 原審備註 1 白色粉末2包 檢出第一級毒品海洛因、第二級毒品甲基安非他命成分（驗前淨重0.3224公克，驗餘淨重0.1978公克）【臺北榮民總醫院110年4月30日北榮毒鑑字第C0000000號毒品成分鑑定書，見偵一卷第275頁】 應依毒品危害防制條例第18條第1項規定，分別於最後一次販賣第一級毒品海洛因、第二級毒品甲基安非他命犯行罪刑項下宣告沒收銷燬。 2 電子磅秤1個  應依毒品危害防制條例第19條第1項規定宣告沒收。 3 吸管3支  被告所有，供其施用毒品所用之工具，與本案販毒犯行無關，不予宣告沒收。 4 吸食器2顆  同上 5 水車2組  同上